臺灣高雄地方法院刑事判決　　　　　　　　　　　　　九十年度訴字第二八九四號
　　公　訴　人　臺灣高雄地方法院檢察署檢察官
　　被　　　告　甲○○
右列被告因懲治走私等案件，經檢察官提起公訴（九十年度偵字第一九九六０號），
本院判決如左：
    主  文
甲○○運送私運管制物品進口逾公告數額之走私物品，處有期徒刑柒月，緩刑參年。
扣案如附表編號一、二所示之洋菸合計伍萬肆仟肆佰壹拾包沒收。
    事  實
一、甲○○意圖運送走私洋菸來臺販賣，以牟取不法之利益，於民國九十年七月間某
    日，在福建省金門縣向綽號「黑輪」之不詳姓名年籍成年男子，以新台幣（下同
    ）二十四萬元（起訴書誤載為二十五萬元），購入不詳姓名者私運進口逾公告數
    額之「七星牌」香菸四萬九千九百八十包、「峰牌」香菸四千四百三十包，共計
    五萬四千四百十包未稅洋煙，於同年八月二十七日，以事先購置改裝之柏油桶藏
    置上開未稅洋煙，利用不知情行駛金門與高雄港間之「建宏號」貨輪裝載運送回
    高雄港，欲以每條香菸賺取十至十五元之利潤販售予不特定人。嗣於同年八月二
    十八日十三時（起訴書誤載為十五時）許，該「建宏號」貨輪抵達高雄港一一號
    碼頭，甲○○雇用不知情之林清松，駕駛車號ＸＮ—四二六號大貨車前往裝載取
    貨時，為警查獲，並扣得如附表所示之「七星牌」、「峰牌」等未稅香菸（完稅
    價格八十三萬五千九百七十一元）。
二、案經內政部警政署保安警察第三總隊第三大隊移送台灣高雄地方法院檢察署檢察
    官偵查起訴。
      理  由
一、右揭事實業據被告甲○○於警、偵訊及本院審理中坦承不諱，復有未稅洋菸「七
    星牌」四萬九千九百八十包、「峰牌」四千四百三十包扣案可資佐證。按洋菸係
    行政院依懲治走私條例規定所公告之「懲治走私條例公告管制物品項目及其數額
    」丙項第一款所示之管制進口物品，依該項規定，一次私運該項所規定物品一項
    或數項，其總額由海關照緝獲時之完稅價格計算，超過新台幣十萬元者，即應依
    懲治走私條例規定處罰。而前開扣案之未稅洋菸經核估其完稅價格為八十三萬五
    千九百七十一元，有財政部高雄關稅局關緝字第九Ｏ０六０八四九號函一紙在卷
    可查，上開洋菸自屬懲治走私條例第二條第一項所稱之走私物品無訛，是被告上
    揭自白核與事實相符，應堪信採。本件事證明確，被告犯行洵堪認定。
二、按被告購買上開未稅洋菸即犯罪之地點為福建省金門縣，與被查獲地點高雄港均
    屬台灣地區，故被告甲○○並非將該未稅洋菸自我國領域外運至台灣地區，自不
    能論以私運管制物品進口罪，又懲治走私條例第三條第一項之所謂「運送」，包
    含為自己或為他人運送在內（參見最高法院八十二年四月二十七日第三次刑庭會
    議決議）。是核被告甲○○所為，係犯懲治走私條例第三條第一項之運送走私物
    品罪。被告所為上開犯行，係利用不知情之「建宏號」貨輪為之，為間接正犯。
    爰審酌被告素行尚可，因貪圖私利，一時失慮致罹犯行，雖私運進口洋菸數量匪
    少，但犯後坦承犯行，頗有悔意等其他一切情狀，量處如主文所示之刑。查被告
    雖於七十三年間因犯毀棄損壞罪而曾受有期徒刑六月之宣告並執行完畢，惟其五
    年以內未曾受有期徒刑以上刑之宣告，此有台灣高雄地方法院檢察署刑案資料查
    註紀錄表、台灣高等法院被告全國前案紀錄表在卷可稽，因一時之貪念而犯下本
    案，渠經此偵審教訓並有期徒刑之宣告，當知所警惕，應無再犯之虞，本院認被
    告所宣告之刑，以暫不執行為適當，爰一併諭知緩刑三年，以啟自新。另扣案如
    附表所示之未稅洋菸，係被告所有，因犯罪所得之物，業據被告供承在卷，爰依
    刑法第三十八條第一項第三款之規定，併予宣告沒收。另行政院雖於九十年十二
    月二十七日，以台九十財字第０七五０八三號函，公告修正依懲治走私條例第二
    條第四項公告之「懲治走私條例公告管制物品項目及其數額」丙項，該項第一款
    「菸、酒、捲菸紙」，自九十一年一月一日刪除，惟犯運送私運管制物品進口逾
    公告數額者，如於行為後裁判時，該運送之走私物品，又經行政院依懲治走私條
    例第二條第四項重行公告，不列入管制物品之內，乃是行政上適應當時情形所為
    之事實上變更，並非刑罰法律有所變更，自不得據為廢止刑罰之認定而諭知免訴
    （司法院大法官會議第一百零三號解釋、最高法院六十五年度台上字第二四七四
    號判例意旨可參）。是行政院上開修正公告，其效力皆僅及於以後之行為，殊無
    溯及既往而使公告以前之行為受何影響之理，即無刑法第二條第一項之適用，併
    此敘明。
三、公訴意旨另以：被告意圖販賣，未經主管機關許可，販入上開未稅洋菸之犯行，
    涉犯臺灣省內菸酒專賣暫行條例第三十七條第五款之販賣未貼專賣憑證之菸類罪
    嫌，且與前開論罪科刑部分有牽連犯之裁判上一罪關係云云。惟按犯罪事實應依
    證據認定之，無證據不得推定其犯罪事實，刑事訴訟法第一百五十四條定有明文
    。經查販賣未貼專賣憑證之菸酒罪，固不以販入後復行賣出為構成要件，有一於
    此，其犯罪即經完成；惟臺灣省內菸酒專賣暫行條例第一條規定「臺灣省內菸酒
    專賣，暫依本條例之規定」，足見係以臺灣省為其規範施行之區域，如非在該施
    行區域內犯罪，自無該條例之適用。查本案被告販入未稅洋菸之地點，係在福建
    省金門縣，並非在台灣省內，而被告運送走私洋菸進入高雄港時即被查獲，尚無
    在台灣省內販賣之事實，其所為自與臺灣省內菸酒專賣暫行條例第三十七條第五
    款之販賣未貼專賣憑證菸類罪之構成要件不符。此外，本院復查無其他積極證據
    足認被告有此部分之犯行，不能證明被告犯罪，依法本應為被告此部分無罪之諭
    知，惟公訴意旨認與前開論罪科刑部分有牽連犯之裁判上一罪關係，爰不另為無
    罪之諭知，附此敘明。
據上論斷，應依刑事訴訟法第二百九十九條第一項前段，懲治走私條例第三條第一項
、第十一條，刑法第七十四條第二款、第三十八條第一項第三款，判決如主文。
本案經檢察官蕭宇誠到庭執行職務。
中     華     民     國      九十一      年      二     月     十五     日
                                  臺灣高雄地方法院刑事第六庭
                                      審判長法  官    趙家光
                                            法  官    邱明弘
                                            法  官    邱泰錄
右正本證明與原本無異。
如不服本判決，應於判決送達後十日內，向本院提出上訴狀。
                                            書記官    林慧君
中    華    民    國      九十一      年      二      月      十八      日
附表：
┌───┬───────┬───────────┬───────────┐
│編 號 │ 洋 菸 廠 牌  │   數        量       │   完  稅  價  格     │
├───┼───────┼───────────┼───────────┤
│一    │ 七星牌       │四萬九千九百八十包    │七十萬九千七百十六元  │
├───┼───────┼───────────┼───────────┤
│二    │ 峰  牌       │四千四百三十包        │十二萬六千二百五十五元│
├───┴───────┴───────────┴───────────┤
│                               完稅價格合計：八十三萬五千九百七十一元 │
└───────────────────────────────────┘
懲治走私條例第三條
運送﹑銷售或藏匿前條第一項之走私物品者，處五年以下有期徒刑﹑拘役
或科或併科新台幣九萬元以下罰金。
以犯前項之罪為常業者，處一年以上七年以下有期徒刑，得併科新台幣二
十萬元以下罰金。
第一項之未遂犯罰之。
